臺灣彰化地方法院刑事判決            100年度訴字第1110號
公  訴  人  臺灣彰化地方法院檢察署檢察官
被      告  蔡世雄
上列被告因違反毒品危害防制條例案件，經檢察官提起公訴（10
0 年度毒偵字第1305、1453號），本院以簡式審判程序，判決如
下：
    主  文
蔡世雄施用第一級毒品，累犯，處有期徒刑拾月。
    事  實
一、蔡世雄前於民國90年間因施用毒品案件，經本院以90年度毒
    聲字第4413號裁定送觀察、勒戒後，認有繼續施用毒品之傾
    向，再由本院以91年度毒聲字第94號裁定令入戒治處所施以
    強制戒治，因其成效良好認無繼續戒治必要，復經本院以91
    年度毒聲字第1831號裁定停止戒治，所餘戒治期間並付保護
    管束，迄於91年12月26日保護管束期滿未經撤銷，而視為執
    行完畢釋放，並由臺灣彰化地方法院檢察署檢察官以92年度
    戒毒偵字第38號為不起訴處分確定；復於前揭強制戒治執行
    完畢釋放後5 年內之94年間，因施用毒品案件，經本院以94
    年度訴字第1195號判處有期徒刑1 年確定，並於95年9 月8
    日縮刑期滿執行完畢。另於97年間因施用毒品案件，經本院
    以97年度訴字第2996號判處有期徒刑7 月確定，甫於98年10
    月12日縮刑期滿執行完畢。詎仍不知悔改，另基於施用第一
    級毒品海洛因之犯意，於100 年5 月7 日上午8 時許，在彰
    化縣埔心鄉行政院衛生署彰化醫院之廁所內，以將海洛因摻
    水混合後再以針筒注射之方式，施用第一級毒品海洛因1 次
    。嗣於100 年5 月8 日下午7 時50分許，為警在彰化縣北斗
    鎮○○里○○○路因其形跡可疑，經盤查而查獲；及於100
    年5月10日上午9時許，在彰化縣田尾鄉○○路○段第一打簾
    橋旁，因另案通緝為警緝獲，並均經其同意，採集其尿液送
    驗後，結果呈嗎啡陽性反應，始悉上情。
二、案經彰化縣警察局北斗分局報請臺灣彰化地方法院檢察署檢
    察官偵查起訴。
    理  由
一、被告於準備程序中，先就前揭犯罪事實為有罪之陳述，且所
    犯係死刑、無期徒刑、最輕本刑為3年以上有期徒刑以外之
    罪，經本院合議庭依刑事訴訟法第273條之1第1項之規定，
    裁定由受命法官獨任進行簡式審判程序，合先敘明。
二、訊據被告對於上開施用第一級毒品海洛因之犯行坦承不諱，
    且其於事實欄所載時、地為警查獲後，經警採集其尿液送驗
    ，結果確呈嗎啡陽性反應乙節，有委託檢驗尿液代號與真實
    姓名對照認證單及詮昕科技股份有限公司濫用藥物尿液檢驗
    報告各1 份附卷可稽，足徵被告之自白核與事實相符。又按
    毒品危害防制條例於92年7 月9 日修正公布，自93年1 月9
    日施行，其中第20條、第23條將施用毒品之刑事處遇程序，
    區分為「初犯」及「5 年內再犯」、「5 年後再犯」。依其
    立法理由之說明：「初犯」，經觀察、勒戒或強制戒治後，
    應為不起訴處分或不付審理之裁定；經觀察、勒戒或強制戒
    治執行完畢釋放後，「5 年內再犯」者，因其再犯率甚高，
    原實施之觀察、勒戒及強制戒治既已無法收其實效，爰依法
    追訴或裁定交付審理。至於經觀察、勒戒或強制戒治執行完
    畢釋放後，「5 年後再犯」者，前所實施之觀察、勒戒或強
    制戒治已足以遮斷其施用毒品之毒癮，為期自新及協助其斷
    除毒癮，仍適用「初犯」規定，先經觀察、勒戒或強制戒治
    之程序。從而依修正後之規定，僅限於「初犯」及「5 年後
    再犯」2 種情形，始應先經觀察、勒戒或強制戒治程序。倘
    被告於5 年內已再犯，經依法追訴處罰，縱其第3 次（或第
    3 次以上）再度施用毒品之時間，在初犯經觀察、勒戒或強
    制戒治執行完畢釋放5 年以後，已不合於「5 年後再犯」之
    規定，且因已於「5 年內再犯」，顯見其再犯率甚高，原實
    施觀察、勒戒或強制戒治，已無法收其實效，即應依該條例
    第10條處罰（最高法院95年度第7 次刑事庭會議決議、最高
    法院97年度第5 次刑事庭會議決議要旨參照）。查本件被告
    前因施用毒品案件，經本院以90年度毒聲字第4413號裁定送
    觀察、勒戒後，認有繼續施用毒品之傾向，再由本院以91年
    度毒聲字第94號裁定令入戒治處所施以強制戒治，因其成效
    良好認無繼續戒治必要，復經本院以91年度毒聲字第1831號
    裁定停止戒治，所餘戒治期間並付保護管束，迄於91年12月
    26日保護管束期滿未經撤銷，而視為執行完畢釋放，並由臺
    灣彰化地方法院檢察署檢察官以92年度戒毒偵字第38號為不
    起訴處分確定；復於前揭強制戒治執行完畢釋放後5 年內之
    94年間，因施用毒品案件，經本院以94年度訴字第1195號判
    處罪刑確定等情，有臺灣高等法院被告前案紀錄表1 份在卷
    可參，是以依照上開說明，本件被告施用毒品之犯行既經檢
    察官提起公訴，本院自應依法論科。綜上，本件事證明確，
    被告上開施用第一級毒品之犯行，應堪認定。
三、核被告所為，係犯毒品危害防制條例第10條第1 項之施用第
    一級毒品罪。其為供施用而持有第一級毒品，其持有之低度
    行為應為施用之高度行為所吸收，不另論罪。又被告前於97
    年間因施用毒品案件，經本院以97年度訴字第2996號判處有
    期徒刑7 月確定，甫於98年10月12日縮刑期滿執行完畢之事
    實，有臺灣高等法院被告前案紀錄表附卷可按，其於有期徒
    刑執行完畢5 年內故意再犯本件有期徒刑之罪，為累犯，應
    依刑法第47條第1 項規定加重其刑。爰審酌被告前即有施用
    毒品之紀錄，經觀察、勒戒及強制戒治、判處罪刑後，仍不
    能戒除毒癮，竟再度施用毒品戕害自身健康，及其犯罪之動
    機、目的、所生危害及犯罪後之態度等一切情狀，量處如主
    文所示之刑。
據上論斷，應依刑事訴訟法第273 條之1 第1 項、第299 條第1
項前段，毒品危害防制條例第10條第1 項，刑法第11條前段、第
47條第1 項，判決如主文。
本案經檢察官何玉鳳到庭執行職務。
中    華    民    國   100    年    9     月    28    日
                  刑事第一庭  法  官  余仕明
以上正本證明與原本無異。
如不服本判決應於收受判決後10日內向本院提出上訴書狀，並應
敘述具體理由；其未敘述上訴理由者，應於上訴期間屆滿後20日
內向本院補提理由書（均須按他造當事人之人數附繕本）「切勿
逕送上級法院」。
中    華    民    國   100    年    9     月    28    日
                              書記官  洪年慶
附錄本案論罪科刑法條全文：
毒品危害防制條例第10條
施用第一級毒品者，處 6 月以上 5 年以下有期徒刑。
施用第二級毒品者，處 3 年以下有期徒刑。